臺灣高雄地方法院交通事件裁定　　　　　　　　　　九十三年度交聲字第二八一號
　　原處分機關　　高雄市政府交通局交通事件裁決處
　　異議人即　　　甲○○
　　受處分人
右列異議人因違反道路交通管理處罰條例案件，對於高雄市政府交通局交通事件裁決
處民國九十三年六月一日所為之處分（高市府交裁字第三二─Ｂ00000000號
），聲明異議，本院裁定如左：
    主  文
異議駁回。
    理  由
一、按汽車駕駛人，行經有燈光號誌管制之交岔路口闖紅燈者，處新台幣一千八百元
    以上五千四百元以下罰鍰；又汽車駕駛人，駕駛汽車違反道路交通安全規則，因
    而肇事致人受傷者，吊扣其駕駛執照三個月至六個月；道路交通管理處罰條例第
    五十三條、第六十一條第三項分別定有明文。
二、異議意旨略以：原處分機關裁決異議人違規之事故異議人並未闖紅燈，原處分機
    關以無證據能力之事實裁處異議人罰鍰及吊扣駕駛執照並非適法，爰依法聲明異
    議云云。
三、經查：
  (一)查異議人於九十三年三月三日上午八時五分許，駕駛車牌號碼ＸＶＢ─三一九號
    機車，由高雄市○○區○○路西向東行駛，行經該路與馬卡道路交岔路口，有闖
    紅燈之行為，因而與當時由案外人黃程蕾臻駕駛南向北行駛之四五六○─ＪＰ自
    小客車發生事故，嗣經到場處理之員警開單舉發，並經原處分機關於九十三年六
    月一日認定異議人確有上述違規情事，遂裁決處異議人應繳納新臺幣一千八百元
    罰鍰及吊扣駕駛執照三個月並記違規點數三點之事實，有高雄市○○○○○道路
    交通事故現場圖、道路交通事故調查報告表（一）、（二）各乙紙、交通事故談
    話紀錄表三份、原處分機關違反道路交通管理事件裁決書乙份附卷可稽。
  (二)異議人雖辯稱：當時警察說我闖紅燈，但是我沒有闖紅燈，我是從逢甲路進入翠
    華路停車線，綠燈的時候我們才進入翠華路，才過平交道、馬卡道路，我前面的
    大貨車、機車右轉，我過了中線後，是對方的車子撞到我的車子，不是兩車相撞
    ，當時我受傷後，一一九約三十分鐘才到，我當時肩頰骨斷裂，我沒有辦法動，
    是對方闖紅燈違規撞我的，當時是交通大隊到場處理，他們到場的時候我們還沒
    有移動現場等語。惟查，異議人與案外人黃程蕾臻發生本件車禍事故時其行進方
    向係處於紅燈狀態，業據目擊證人李福榮到庭證述屬實，其證稱：我沒有看到如
    何撞到，我是聽到聲音才轉頭過去看。我當時是紅燈停下來，我當時是從翠華路
    過平交道後，停在網狀區域前。我看到紅燈剛停下，就聽到撞擊聲。我是從翠華
    路右轉的，我沒有管紅綠燈，但是我轉過來過平交道後是紅燈我馬上停下來，就
    聽到一聲撞擊聲。我在逢甲路與翠華路口並沒有停車，我是直接轉過來，所以我
    不知道那邊紅燈還是綠燈等語。且衡諸該證人與異議人並不認識，亦無恩怨嫌隙
    可言，當不至任意羅織異議人有此違規，故該證人上述之證言應可採信。又本件
    事故發生地點為高雄市鼓山區○○○路與馬卡道路口，其紅、黃、綠燈秒數與翠
    華路、逢甲路口同，關於東西向之明誠四路、逢甲路部分為綠燈三十四秒、黃燈
    四秒、轉換間紅燈（即與南北向之道路均為紅燈）二秒，再南北向之馬卡道路、
    翠華路部分，為綠燈五十四秒、黃燈四秒、轉換間紅燈（即與東西向之道路均為
    紅燈）二秒，業經本院向主管機關高雄市政府交通局查證屬實（由該局承辦技佐
    王昭雄答覆），有電話查詢登記表乙紙在卷可考；而異議人係騎乘上開機車由逢
    甲路西向東行駛，先過翠華路、平交道，再過馬卡道路，為異議人所自承，則其
    有三十八秒（三十四加四秒）之時間可經過上開路口，時間應屬充裕，縱異議人
    非於其行進方向綠燈之初即通行，然其於行進方向變換為紅燈後即應停止行進（
    不得停於平交道上，應停於上開道路邊緣，此係道路設計問題，非本院所得置喙
    ），其不思此為，於行進方向已變更為紅燈之號誌時，猶駕駛機車通過上開地點
    ，以致肇事，自堪認定異議人確有本件闖紅燈之違規情事無疑。另本件車禍事故
    致機車駕駛人與附載人即異議人之配偶陸陳玉愛受傷，亦有前揭交通事故談話紀
    錄表及道路交通事故證明書乙紙在卷可按。
四、綜上所述，基上各項證據資料顯示，應堪認定異議人確有前揭之違規肇事致人受
    傷之情事，異議人前揭所辯各節，並無足取。揆諸首揭法律規定，異議人既駕車
    闖紅燈肇事致人受傷，原處分機關處以法律規定額度內之罰鍰一千八百元，並吊
    扣駕駛執照三個月，自屬有據。異議人仍執詞聲明異議，洵無理由，本院當應裁
    定駁回。
五、結論：應依道路交通管理處罰條例第八十七條第二項、道路交通案件處理辦法第
    十九條，裁定如主文。
中      華      民      國    九十三    年      十      月    三十一日
                              臺灣高雄地方法院交通法庭
                                  法  官  張世賢
右正本證明與原本無異。
如不服本裁定應於送達後五日內向本院提出抗告狀。
                                  書記官  顏平國
中      華      民      國    九十三    年      十      月    三十一    日
